Fabian Gruber

18. Dezember 2017

Airborne Technologies GmbH z.H. Teresa Mancevski Viktor Lang Straße 8 A-2700 Wiener Neustadt

Betreff: Bewerbung als Mitarbeiter in der Datenverarbeitung

Sehr geehrte Frau Mancevski!

Erfahrungen im Bereich der Geoinformation sammle ich bereits seit meinem Studium der Kulturtechnik und Wasserwirtschaft an der Universität für Bodenkultur in Wien. Dort absolvierte ich neben den Grundlagenfächern auch den Wahlfachblock *Vermessung, Fernerkundung und Geoinformation* und wählte das Fach Geodatenmanagement als Zweitfach der Diplomprüfung. Als Projektmitarbeiter an der Boku war ich in der Digitalisierung von Naturgefahrenereignissen und Gletschern anhand von Satellitendaten tätig. Auch in Innsbruck beschäftige ich mit Arbeitsergebnissen der Fernerkundung, vor allem digitalen Geländemodellen.

Aufgrund meiner langjährigen Tätigkeit als Projektmitarbeiter an verschiedenen Universitäten bringe ich Erfahrung beim selbstständigen Arbeiten mit. Ich bin es gewohnt mich rasch in neue Themen einzuarbeiten und interessiere mich sehr für Fernerkundungsmethoden und deren Anwendung in verschiedensten Bereichen. So absolvierte ich vor kurzem den Onlinekurs der European Space Agency *Introduction to radar remote sensing*.

Die auf der Homepage angeführten vergangenen Projekte Ihrer Firma haben mein Interesse geweckt. Homeoffice sowie ein Wochenstundenausmaß von etwa 25 Stunden würde mir ermöglichen weiter an meiner Dissertation und deren Abschluss zu arbeiten. Meine Gehaltsvorstellungen liegen bei 2508 € brutto bei Vollzeitanstellung. Frühester Eintrittstermin wäre der 12. Februar 2018.

Über eine Einladung zu einem Gespräch würde ich mich freuen.

Mit besten Grüßen,

Fabian Gruber

Anhang: Lebenslauf, Publikationsliste, Diplombescheid und Zeugnis der zweiten Diplomprüfung



Fabian Gruber

Berufserfahrung

2013-heute **Wissenschaftlicher Mitarbeiter**, *Institut für Geographie*, *Universität Innsbruck*, Innsbruck.

Forschungsprojekte:

- Shallow erosion dynamics in mountain grasslands of South Tyrol: Monitoring, process analysis and mitigation measures (EroDyn)
 - Geodatenmanagement
 - Geländeklassifizierung für automatisierte Blaikenkartierung
 - Dispositionskartierung auf Landesebene
- ReBo Reliefklassifizierung aus ALS Daten als Grundlage für die Regionalisierung von Bodendaten
 - Ableitung von Landschaftseinheiten mit maschinellem Lernen und automatisierten Geländeklassifikationsalgorithmen
 - Gruber, F.E., Baruck, J., Geitner, C., 2017: Algorithms vs. surveyors: a comparison of automated landform delineations and surveyed topographic positions from soil mapping in an Alpine environment. Geoderma 308, 9-25.
 - Bodenkundliche Feldarbeit
 - Mitarbeit bei der Entwicklung der Java-Applikation SEPP (Soil Evaluation in Planning Procedures) für Bodenfunktionsbewertungen
- 2016–2017 **Lektor**, *Institut für Geographie, Universität Innsbruck*, Innsbruck. Übungen zur Statistik mit R (2 Semester)
- 2016–2017 Bildungskarenz, Innsbruck.

Arbeit an der Dissertation mit dem Arbeitstitel *Digital terrain analysis to support field soil survey*

- 2011–2013 **Wissenschaftlicher Mitarbeiter**, *Institut für Angewandte Geologie*, *BOKU*, Wien. Forschungsprojekte:
 - Hazard assessment for an expected dam break flood in the Hunza Valley, Pakistan: A combination of GIS, Remote Sensing, and computer simulation techniques
 - Dammbruch-Modellierung mit BREACH
 - Hydraulische Modellierung mit FLO-2D
 - Poverty Alleviation through Mitigation of Integrated High-Mountain Risk (PAMIR)
 - Kartierung von Naturgefahren, Gletschern und Infrastruktur mit GIS und Fernerkundungsmethoden
 - Gruber, F.E., Mergili, M., 2013: Regional-scale analysis of high-mountain multi-hazard and risk indicators in the Pamir (Tajikistan) with GRASS GIS. Natural Hazards and Earth System Sciences 13: 2779-2796.

2009–2010 Projektmitarbeiter, Institut für Angewandte Geologie, BOKU, Wien.

Forschungsprojekt:

- Remote Geohazards Assessment in Tajikistan (TajHaz)
 - Kartierung von Naturgefahren und Gletscherseen anhand von Satellitenbildern und GIS
 - Feldarbeit in Tajikistan

2010–2011 **Tutor**, Institut für Landschaftsentwicklung, Erholungs- und Naturschutzplanung, BOKU, Wien.

Tutor für ArcGIS im Rahmen der LV Einführung in GIS

Ausbildung

2002–2011 Diplomstudium der Kulturtechnik und Wasserwirtschaft an der Universität für Bodenkultur (BOKU), Wien

1993–2001 Linz International School Auhof, Linz: Abschluss mit Matura und International Baccalaureate (IB)

1991–1993 Volksschule Linz-Pichling

1989–1991 Lincoln Elementary School Pittsburgh, PA, USA

Diplomarbeit

Titel The 2010 Attabad Landslide Dam Lake: modeling and prediction of Lake Outburst Floods

Betreuer Jean F. Schneider und Martin Mergili

Sprachen

Deutsch Muttersprache

Englisch Verhandlungssicher Spanisch Grundkenntnisse

Französisch Grundkenntnisse

EDV-Kenntnisse

Operating Linux (Ubuntu), Windows Languages R, Python, Bash

systems

Geographic ArcGIS, GRASS, SAGA, QGIS Text- MS Word, Libreoffice, LATEX with

information verarbeitung Texmaker

systems

Bild- GIMP, Inkscape Modellierungs- FLO-2D, Ramms, Dan-3D

verarbeitung software

Hobbies

Gärtnerei Mitarbeit beim Gemeinschaftsgarten der Vinzigemeinschaft Waldhuttl, Innsbruck Reisen Reisen durch Mittel- und Südamerika, Zentralasien, Südostasien und Madagaskar

UNIVERSITÄT FÜR BODENKULTUR, WIEN



Herr/ Mr. FABIAN GRUBER

Schwalbenweg 40 A-4030 Linz, Donau Österreich

Bescheid

Gemäß § 87 Abs. 1 Universitätsgesetz 2002, BGBI. I Nr. 120/2002 sowie der Bestimmungen des Studienplanes des Diplomstudiums der Studienrichtung Kulturtechnik und Wasserwirtschaft, in der derzeit geltenden Fassung, verleihe ich Herrn FABIAN GRUBER, geboren am 22.06.1982, Staatsangehörigkeit: Österreich, den akademischen Grad

> "Diplom-Ingenieur" (abgekürzt "Dipl.-Ing.")

> > der Studienrichtung

Kulturtechnik und Wasserwirtschaft

Begründung

Durch die erfolgreiche Ablegung des kommissionellen Teils der 2.Diplomprüfung am 21.09.2011 haben Sie Ihr Studium abgeschlossen. Es war daher spruchgemäß zu entscheiden.

Rechtsmittelbelehrung

Gegen diesen Bescheid kann innerhalb von zwei Wochen nach Zustellung das ordentliche Rechtsmittel der Berufung an den Senat der Universität für Bodenkultur Wien eingebracht werden. Die Berufung hat den Bescheid gegen den sie sich richtet zu bezeichnen und einen begründeten Berufungsantrag zu enthalten. Sie ist schriftlich, allenfalls auch fernschriftlich, im Wege automationsunterstützter Datenübertragung oder in jeder anderen technisch möglichen Weise, im Wege der Studienabteilung einzubringen.

Gregor Mendelstr. 33 1180 Wien

Datum/Date: Matriculation No.: 23.09,2011 0240283

Scientific field:

910/

Certificate

In accordance with Section 87, para.1 of the Austrian University Act, Federal Gazette No. 120/2002 and with the approved course of studies in Diploma programme: Land and Water Management, currently in force, I confer upon FABIAN GRUBER born on 22.06.1982, citizen of Austria, the academic degree of

"Diplom-Ingenieur"* (abbreviation: "Dipl.-Ing.")

în

Diploma programme: Land and Water Management

Basis for the award

The basis for the award is the successful completition of the second part of the diploma examination in front of the examination board for this course of studies held on 21.09.2011.

Right of Appeal

Appeal may be made against this award to the Senate of the Universität für Bodenkultur Wien within two weeks of receipt of the registered letter confirming the award. Any such appeal has to include a statement of the grounds upon which the appeal is based. The appeal must be transmitted in written form to the Dean's office. A recognized means of electronic transmission may be used instead of registered mail.

Studiendekan (Dean of Studies)

O.Univ.Prof. Dipl.-Ing. Dr.nat.techn. Hubert Sterba







H 910 02 40 283

Diplomprüfungszeugnis der zweiten Diplomprüfung

Familienname, Vorname(n)		Geburtsdatum	
	GRUBER Fabian	22. Juni 1982	
Studienrichtung(en), -zweige			
	KULTURTECHNIK und WASSE	RWIRTSCHAFT	
Gesamtbeurteilung:	KULTURTECHNIK und WASSE	RWIRTSCHAFT	

Prüfungsfach	Semester stunden	Datum	Beurteilung
Vermessung, Fernerkundung und Geoinformation	16	15.12.2004	gut
Wasserwirtschaft und Wasserbau	22	01.12.2010	gut
Geotechnik und Angewandte Geologie	07	07.05.2010	befriedigend
Verkehrswesen	06	19.10.2005	gut
Konstruktiver Ingenieurbau	12	24.06.2008	gut
Raumplanung und Agrarische Operationen	04	20.10.2006	sehr gut
Wirtschafts- und Rechtswissenschaften	12	21.06.2011	sehr gut
Abfallwirtschaft und Abfallentsorgung	04	03.06.2011	gut
Wahlfächer	44	06.05.2011	sehr gut
Kommissionelle Prüfung			
Angewandte Geologie		21.09.2011	sehr gut
Geodatenmanagement		21.09.2011	sehr gut

Thema der Diplomarbeit

The Attabad Landslide Dam Lake: modeling and prediction of Lake Outburst Floods

Beurteilung: sehr gut Datum: 30.06.2011

Datum

Studiendekan

21.09.2011

O.Univ.Prof. Dipl.-Ing. Dr.nat.techn. Hubert Sterba

Beurteilung (Noten): sehr gut (1), gut (2), befriedigend (3), genügend (4), nicht genügend (5), mit Erfolg teilgenommen Gesamtbeurteilung: mit Auszeichnung bestanden, bestanden, nicht bestanden